【裁判字號】    90,易,259
【裁判日期】    900614
【裁判案由】    毒品危害防制條例
【裁判全文】
臺灣宜蘭地方法院刑事判決                            九十年度易字第二五九號
    公  訴  人  臺灣宜蘭地方法院檢察署檢察官
    被      告  乙○○
右列被告因毒品危害防制條例案件，經檢察官提起公訴（九十年度偵字第七六一號）
，本院判決如左：
    主  文
乙○○無罪。
    理  由
一、公訴意旨略以：被告乙○○自某日起，未經許可，非法持有毒品危害防制條例所
    管制之第一級第六項毒品海洛因淨重零點○五公克（包裝重零點○二公克），迄
    八十九年十二月二十七日二十一時二十分許，為警持本署檢察官所簽發之搜索票
    ，在宜蘭縣羅東鎮○○里○鄰○○路一一一巷八之一號二樓其所居住之房間內床
    鋪上查獲上開海洛因。因認被告涉有毒品危害防制條例第十一條第一項之持有第
    一級毒品罪嫌。
二、按犯罪事實應依證據認定之，無證據不得推定其犯罪事實。又不能證明被告犯罪
    ，應諭知無罪判決。刑事訴訟法第一百五十四條、第三百零一條第一項有明文規
    定。
三、公訴人認被告涉有前述犯行，無非以：上開淨重零點○五公克之海洛因，係在宜
    蘭縣羅東鎮○○里○鄰○○路一一一巷八之一號二樓房間內床鋪上查獲，而被告
    戶籍地在該處，且當時確係被告在使用該房間等情，業據被告於警訊中承認在卷
    （八十九年十二月二十八日警訊筆錄），亦有八十九年十二月二十八日羅警刑字
    第一九七○八號刑事案件報告書一紙在卷可佐，從而，該毒品應可認定是被告所
    持有，為主要論據。訊據被告固不否認上揭羅東鎮○○里○鄰○○路一一一巷八
    之一號二樓房間係其住處並在使用中，惟堅詞否認有何持有第一級毒品之犯行，
    辯稱：經其事後回想，應係其友人甲○○到其住處去，而將海洛因放於房間的報
    紙堆而未取走等語。
四、經查，經本院質之證人甲○○於本院審理時證稱確有至被告房間，利用被告外出
    買東西時施用海洛因，並將剩餘海洛因藏放於房間報紙內，離開時忘記帶走等語
    甚詳，且證人甲○○確曾因施用第一級毒品與第二級毒品，而經法院裁定於九十
    年二月二十一日執行觀察勒戒，此有台灣宜蘭地方法院法務部在監在押資料表及
    本院刑事裁定書可查並經本院調閱卷宗屬實，是堪認證人甲○○前揭證言應為可
    信。參以，被告於上揭查獲日經採尿送初驗及複驗結果亦僅呈甲基安非他命陽性
    反應，此亦有宜蘭縣衛生局之安非他命及嗎啡尿液檢驗單、台灣檢驗科技股份有
    限公司之尿液檢驗報告足參，更見被告無施用第一級毒品海洛因之行為，而就上
    述毒品經檢驗後係含第一級毒品成分淨重僅零點零五公克，就此數量甚少之情形
    觀之上揭第一毒品應係用以施用，則衡情被告既無施用第一級毒品之行為，自無
    需要持有上述第一級毒品。而所謂持有毒品，係指就毒品為執持占有而言，必須
    行為人主觀上對毒品有執持占有之意思，客觀上有足以顯示係實現其占有物上權
    利之行為。如僅單純客觀上存在，行為人對之無執持占有之意思與行為，即非此
    所謂持有。是自不得以上揭經警查獲之第一級毒品（淨重零點零五公克、包裝重
    零點二公克），係客觀上存在於被告住處，即遽論被告有上揭公訴人所指之犯行
    ，此外復查無其他積極證據，足認被告有何公訴人所指之犯行，依上揭說明，自
    應為無罪之諭知。
據上論斷，應依刑事訴訟法第三百零一條第一項，判決如主文。
本案經檢察官林慧到庭執行職務。
中    華    民    國九十        年      六      月    十四        日
                                  臺灣宜蘭地方法院刑事第二庭
                                      法  官  蔡  仁  昭
右正本證明與原本無異。
如不服本判決，應於判決送達後十日內，向本院提出上訴狀。（應附繕本）
                                      書記官  陳  旺  誠
中    華    民    國      九十        年      六      月    十四        日


司法院資訊處製作；財團法人民間司法改革基金會備份。
